Inventaris van het archief van de Krijgsraad te Hellevoetsluis vóór 1813
Nationaal Archief, Den Haag
Krijgsraad te Hellevoetsluis, voor 1813
Krijgsraad Hellevoetsluis
1717-1794
3314
0.20 meter; 38 inventarisnummers.
Normale geschreven, getypte en gedrukte documenten, geen bijzondere handschriften.
Nationaal Archief, Den Haag
Krijgsraad te Hellevoetsluis
Het archief van de Krijgsraad te Hellevoetsluis bevat stukken betreffende de zittingen van de Krijgsraad. De inventaris van het archief is geordend op vonnisdag en naam van de verdachten, met vermelding van het gepleegde delict.
Archiefvorming
Geschiedenis van het archiefbeheer
De verwerving van het archief
Het archief is bij Koninklijk Besluit of ministeriële beschikking overgebracht.
3.03
Aanwijzingen voor de gebruiker
Openbaarheidsbeperkingen
Volledig openbaar.
Materiële beperkingen
Aanvraaginstructie
Openbare archiefstukken kunnen online worden aangevraagd en gereserveerd. U kunt dit ook via de terminals in de studiezaal van het Nationaal Archief doen. Om te kunnen reserveren dient u de volgende stappen te volgen:
U maakt een profiel aan op www.gahetna.nl, en logt vervolgens in
Via de archiefinventaris (alleen de beschrijvingen met rode nummers) selecteert u het gewenste archiefstuk door op de knop 'Reserveren' te klikken
In het volgende scherm geeft u aan op welke dag u het archiefstuk wilt inzien
Indien u zich bevindt in de studiezaal en een tafelnummer heeft ontvangen kunt u dit nummer vermelden. Als u geen tafelnummer heeft kunt u tafelnummer 777 laten staan
Vervolgens bevestigt u uw reservering door deze te versturen.
Verwant materiaal
Beschikbaarheid van kopieën
Beschrijving van de series en archiefbestanddelen
- Stukken betreffende de zittingen verband houdende bij de Krijgsraad te Hellevoetsluis, 1717-1794, 1 doos, inhoudende 38 dossiers.
  - Strafzaak tegen G. v.d. Broek, veroordeeld wegens verduisteren van gestolen goederen., 11-02-1717; 1
  - Strafzaak tegen H.W. Turnhout, veroordeeld wegens verzuim van wachtdienst., 02-02-1745; 2
  - Strafzaak tegen H. Sighem, veroordeeld wegens diefstal en inbraak., 25-02-1745; 3
  - Strafzaak tegen C.H. Wouters, veroordeeld bij verstek., 05-11-1745; 4
  - Strafzaak tegen J. Francken, veroordeeld wegens desertie., 28-12-1780; 5
  - Strafzaak tegen C.M. Ament, veroordeeld wegens desertie., 28-03-1781; 6
  - Strafzaak tegen D. v.d. Pol, veroordeeld wegens desertie., 15-05-1781; 7
  - Strafzaak tegen H. Ploos, veroordeeld wegens desertie., 16-06-1781; 8
  - Strafzaak tegen M. Rits, veroordeeld wegens desertie., 08-08-1781; 9
  - Strafzaak tegen W. Aars, veroordeeld wegens desertie., 21-08-1781; 10
  - Strafzaak tegen D. v.d. Kragt, veroordeeld wegens desertie., 21-08-1871; 11
  - Strafzaak tegen H. Vermey, veroordeeld wegens desertie., 02-11-1781; 12
  - Strafzaak tegen F. Wolters, veroordeeld wegens desertie., 17-04-1782; 13
  - Strafzaak tegen C. Anton, veroordeeld wegens desertie., 11-05-1782; 14
  - Strafzaak tegen J.H. Eggers, veroordeeld wegens desertie., 11-05-1782; 15
  - Strafzaak tegen N. Nuwendaal, veroordeeld wegens trouwen zonder permissie., 12-07-1782; 16
  - Strafzaak tegen A. v. Rossum, veroordeeld wegens trouwen zonder permissie., 08-08-1782; 17
  - Strafzaak tegen H. Lammers, veroordeeld wegens desertie., 20-08-1782; 18
  - Strafzaak tegen H. Vlothuyzen, veroordeeld wegens voorbedacht bedrog., 26-08-1782; 19
  - Strafzaak tegen D.A. Kosijn, veroordeeld wegens diefstal., 25-11-1782; 20
  - Strafzaak tegen L. de Gilds, veroordeeld wegens desertie., 14-12-1782; 21
  - Strafzaak tegen A. v. Laar, veroordeeld wegens heelen van gestolen goed., 02-04-1783; 22
  - Strafzaak tegen L. Dorn, veroordeeld wegens desertie., 17-05-1783; 23
  - Strafzaak tegen R. Wilson, veroordeeld wegens desertie., 28-10-1783; 24
  - Strafzaak tegen H. Hoogten, veroordeeld wegens desertie., 04-03-1785; 25
  - Strafzaak tegen J. Wernike, veroordeeld wegens desertie en dieverij., 10-06-1785; 26
  - Strafzaak tegen Ch. Vogt, veroordeeld wegens desertie., 03-01-1794; 27
  - Strafzaak tegen G. Prins, veroordeeld wegens desertie., 03-06-1794; 28
  - Strafzaak tegen J. Mohr, veroordeeld wegens desertie., 03-06-1794; 29
  - Strafzaak tegen D. v. Kol, veroordeeld wegens absentie., 03-04-1782; 30
  - Strafzaak tegen G. Moesbergen, veroordeeld wegens desertie, 12-04-1781, Strafzaak tegen J. Raaphorst, veroordeeld wegens desertie, 12-04-1781; 31
  - Strafzaak tegen J. Schouwen, veroordeeld wegens desertie., 13-07-1781; 32
  - Strafzaak tegen G. Elsendoorn, veroordeeld wegens desertie., 15-07-1781; 33
- Diversen.
  - Informatien, 1721-1783; 34
  - Procuratien, 1782; 35
  - Attestatien, 1786-1791; 36
  - Acten van verzegeling, 1784; 37
  - Acten van schouwing, 1748; 38